【裁判字號】    99,附民,52
【裁判日期】    990211
【裁判案由】    詐欺
【裁判全文】
臺灣高雄地方法院刑事附帶民事訴訟判決  99年度附民字第52號
原      告  辰○○
被      告  丁○○
            癸○○
            卯○○
            寅○○
            辛○○
            子○○
            丙○○
            戊○○
            丑○○
            庚○○
            壬○○
            乙○○
上列被告因詐欺案件（本院98年度易字第73號），經原告提起附
帶民事訴訟，請求損害賠償，本院判決如下：
    主      文
原告之訴駁回。
    事實及理由
一、原告（本院98年度易字第73號刑事判決附表一編號55號之被
    害人）起訴主張：被告丁○○、癸○○、卯○○、寅○○、
    辛○○、子○○、丙○○、戊○○、丑○○、庚○○、壬○
    ○、乙○○均係詐欺集團成員，於民國97年5 月21日上午11
    時許，隨機撥打其手機以「中獎」之名目詐騙原告，致使原
    告陷於錯誤，依詐欺集團指示，於當日下午1 時許，前往台
    北富邦銀行南門分行，匯款新臺幣（下同）7 萬3,800 元至
    詐欺集團指定台中商銀崇德分行000000000000000 號帳戶之
    犯罪事實，業經檢察官提起公訴，並由本院審理，爰依侵權
    行為之法律關係，提起本件刑事附帶民事訴訟，請求被告等
    人應賠償原告所受損害等語。並聲明：被告應給付原告7 萬
    3,800 元。
二、被告丙○○、丑○○均以：伊沒有詐騙原告等語，作為抗辯
    。其餘被告則未提出任何答辯。
三、駁回理由：
  (一)按因犯罪而受損害之人，於刑事訴訟程序得附帶提起民事訴
    訟，對於被告及依民法負賠償責任之人，請求回復其損害，
    刑事訴訟法第487 條第1 項定有明文，是若非被告犯罪之被
    害人，不得於刑事訴訟程序附帶提起民事訴訟。又法院認原
    告之訴不合法或無理由者，應以判決駁回之，刑事訴訟法第
    502 條第1 項亦定有明文。
  (二)查本件被告等人被訴詐欺取財案件，固經本院分別判決在案
    ，惟原告受詐騙一事與被告等人均無涉，詐欺集團用以詐騙
    原告所使用之帳戶、行動電話亦非被告等人所提供，有本院
    98年度易字第73號判決可憑，是原告並非因被告等人犯罪而
    受損害之人，其對其餘被告等人提起附帶民事訴訟，於法尚
    有未合，自應予以駁回。
四、至原告提起附帶民事訴訟之其餘被告己○○、甲○○；及本
    院另以99年度附民字第61號受理之其餘被告王鳴煌、楊俊益
    、蔣淑薇、黃國泰、戴憲龍、石允得部分，均俟刑事部分結
    案時再行審結，併此敘明。
五、依刑事訴訟法第502 條第1 項，判決如主文。
中    華    民    國    99    年     2    月    11    日
                  刑事第十四庭  法  官   乙○○
以上正本證明與原本無異。
如不服本判決應於收受本判決後10日內向本院提出上訴書狀，並
應敘述具體理由，如未敘述上訴理由者，應於上訴期間屆滿後20
日內補提理由書狀於本院（均須按他造當事人之人數附繕本）「
切勿逕送上級法院」。
中    華    民    國    99    年    2     月    11    日
                                書記官   武凱葳

司法院資訊處製作；財團法人民間司法改革基金會備份。
